臺灣臺北地方法院民事判決　　　　　　　 96年度訴字第416號
原　　　告　壬○○
　　　　　　庚○○
　　　　　　甲○○
　　　　　　戊○○
　　　　　　乙○○原告何敏燕.
　　　　　　丙○○
　　　　　　丑○○
　　　　　　子○○
　　　　　　癸○○
　　　　　　辰○○
　　　　　　卯○○○
上11人共同
訴訟代理人　黃正淮律師
被　　　告　寅○○
訴訟代理人　楊　揚律師
　　　　　　黃斐旻律師
　　　　　　柯俊吉律師
上列當事人間因竊佔案附帶民事訴訟請求侵權行為損害賠償事件
，經刑事庭移送前來，本院於民國96年11月27日辯論終結，判決
如下：
    主      文
被告應將坐落臺北市○○區○○段六小段第一三五地號如附圖一
所示Ａ部分面積一點九四平方公尺、Ｂ部分面積一點五五平方公
尺、Ｃ部分面積三一點六四平方公尺、Ｅ部分面積一點○四平方
公尺拆除淨空，並將如附圖所示Ａ、Ｂ、Ｃ、Ｄ（通道面積四點
一七平方公尺）、Ｅ部分土地返還予原告及其他共有人全體。被
告並應給付原告各新臺幣貳萬零壹佰柒拾壹元，及自民國九十六
年十月一日起至返還土地之日止，按月給付原告各新臺幣肆佰零
陸元。
原告其餘之訴駁回。
訴訟費用由被告負擔五分之四，餘由原告負擔。
本判決第一項於原告以新臺幣貳佰零伍萬元為被告供擔保後，得
假執行。但被告如以新臺幣陸佰壹拾肆萬柒仟柒佰伍拾元為原告
供擔保，得免為假執行。
原告其餘假執行之聲請駁回。
    事實及理由
壹、程序方面：
一、按訴狀送達後，原告不得將原訴變更或追加他訴。但請求之
    基礎事實同一者。擴張或減縮應受判決事項之聲明者，不在
    此限，民事訴訟法第255條第1項第2、3款分別定有明文。查
    ，原告起訴時係聲明請求被告應給付原告及其他共有人全體
    新臺幣（下同）15萬元及自起訴狀繕本送達被告翌日起至其
    回復原狀止，每月給付原告及其他共有人全體5,000元，被
    告應將坐落於臺北市中山區○○○段第612之26地號（後該
    地號名稱變更為臺北市○○區○○段6小段第135地號）土地
    上如附圖A、B部分房屋，面積各約23平方公尺（實際面積依
    實測結果為準）拆除，C部分面積約26平方公尺（實際面積
    依實測結果為準）上面之花臺及冷氣主機清除淨空，並將A
    、B、C部分土地面積約72平方公尺（實際面積依實測結果為
    準）返還予原告及其他全體共有人全體；嗣於審理中更正聲
    明為被告應給付原告及其他共有人全體新臺幣（下同）15萬
    元及自起訴狀繕本送達被告翌日起至其回復原狀止，每月給
    付原告及其他共有人全體5,000元，並由原告代為受領；復
    擴張並更正為被告應給付原告及其他共有人全體946,721元
    ，並由原告代為受領，及自96年4月1日起至其回復原狀止，
    每月給付原告及其他共有人全體20,143元，並由原告代為受
    領，被告應將坐落臺北市中山區○○○段第612之26地號土
    地上如附圖一A部分（花圃）面積1.94平方公尺、B部分（鐵
    架）面積1.55平方公尺、C部分（廚房）面積31.64平方公尺
    、E部分（廁所）面積1.04平方公尺拆除淨空，並將A、B 、
    C、D（通道，面積4.17平方公尺）、E部分土地返還予原告
    及其他共有人全體，並由原告代為受領；又更正為被告應給
    付原告及其他共有人全體946,721元，及自96年4月1日起至
    其回復原狀止，每月給付原告及其他共有人全體20,143元，
    被告應將如附圖一A部分（花圃）面積1.94平方公尺、B 部
    分（鐵架）面積1.55平方公尺、C部分（廚房）面積31.64
    平方公尺、E部分（廁所）面積1.04平方公尺拆除淨空，並
    將A、B、C、D（通道，面積4.17平方公尺）、E部分土地返
    還予原告及其他共有人全體，原告願擔保，請准宣告假執行
    ；又更正為被告應給付各原告每人29,585元，及自96年4月1
    日起至其回復原狀止，每月給付各原告每人629.4元，被告
    應將如附圖一A部分（花圃）面積1.94平方公尺、B部分（鐵
    架）面積1.55平方公尺、C部分（廚房）面積31.64平方公尺
    、E部分（廁所）面積1.04平方公尺拆除淨空，並將A、B、C
    、D（通道，面積4.17平方公尺）、E部分土地返還予原告及
    其他共有人全體，原告願擔保，請准宣告假執行；再更正為
    被告應給付各原告每人30,867元，及自96年10月1日起至其
    回復原狀止，每月給付各原告每人582.4元，被告應將如附
    圖一A部分（花圃）面積1.94平方公尺、B部分（鐵架）面積
    1.55平方公尺、C部分（廚房）面積31.64平方公尺、E部分
    （廁所）面積1.04平方公尺拆除淨空，並將A、B、C、D（通
    道，面積4.17平方公尺）、E部分土地返還予原告及其他共
    有人全體。原告願擔保，請准宣告假執行。又原告本依民法
    侵權行為及共有之所有物返還請求權請求被告返還土地及賠
    償損害，嗣後就請求賠償損害部分並追加不當得利之法律關
    係，依首揭規定，核無不合，應予准許。
二、另原告起訴時，丁○○、辛○○本列為原告之一，因渠等於
    刑事案件僅為告訴代理人，而誤列為原告。嗣審理中將原告
    丁○○更正為辰○○、原告辛○○更正為卯○○○，本院參
    照辰○○、卯○○○等均為系爭土地之共有人之一，而上開
    丁○○、辛○○確為上開人之配偶或親屬，認其更正應予准
    許。
貳、實體事項：
一、原告主張如下：
（一）被告於民國86年間向訴外人黃淑貞買受黃淑貞所有信託登
      記在訴外人黃于芳名下坐落臺北市○○區○○段6小段135
      地號計面積962平方公尺，應有部分10/320之土地（下稱
      系爭土地），及其地上門牌號碼臺北市○○區○○路235
      巷35號1樓之房屋、其上臺北市○○區○○段6小段53建號
      計面積377.89平方公尺，應有部分10/320之建物（下稱系
      爭建物），而成為松江之星華廈（下稱系爭大廈）之區分
      所有權人，並提供系爭土地及系爭建物予其經營之大阪根
      食品有限公司（下稱大阪根日本料理餐廳）作為餐廳使用
      。詎被告竟為擴充大阪根日本料理餐廳使用面積，意圖為
      大阪根日本料理餐廳不法之利益（起訴狀誤載為自己不法
      之利益），於92年4月間，擅自雇工於屬全體區分所有權
      人共有坐落臺北市中山區○○○段第612之26地號土地，
      如附圖D部分（通道）、E部分（廁所）之法定空地上搭建
      磚造圍牆，佔為己用，經臺北市政府工務局於94年4月17
      日派員前往拆除後，旋又再度加蓋固定之加鎖鐵門及金屬
      隔板並重新修築圍牆，且將該處地面全數墊高30公分、鋪
      設地板如附圖A、B部分，供私人營業使用，復於附圖C部
      分以固定式之專屬花臺阻擋汽車停放，進出以供己使用，
      共竊佔土地約43.34平方公尺，足生損害於系爭大廈全體
      區分所有權人。關於被告刑事竊佔部分經本院94年度易字
      第1545號刑事判決、臺灣高等法院96年度上易字第68號刑
      事判決有罪確定在案。請求被告賠償並就二處大樓公有土
      地上所有建物拆除，回復成空地原狀，返還其所竊佔之土
      地。又被告自92年4月設置上開地上物占用系爭土地至今
      ，被告無權占有系爭土地，對於占用期間有相當於租金之
      不當得利，上訴人依法自得主張。被告占用之系爭土地，
      自92年4月佔用至94年9月30日止，被告對各個原告有不當
      得利30,867元。且自96年10月起迄其回復原狀將土地返還
      原告及其他共有人全體為止，每月應給付原告各582.4元
      予原告受領。又被告擅自在如附圖A、B部分搭蓋加鎖鐵門
      及金屬隔板阻斷逃生通道，重新修築圍牆，形成獨立密閉
      空間專供被告及大阪根日本料理餐廳使用而排除其他區分
      所有權人之使用，侵害其他區分所有權人之利益。為此爰
      依民法第821條、第767條、179條、第184條第1項前段、
      第213條提起本訴等語。
（二）就被告答辯部分：
    (1)被告占有系爭土地未經過管委會同意：被告辯稱自86年購
      屋後迄92年4月間，其占用系爭空地原告均無異議，則全
      體共有人就一樓法定空間由一樓區分所有權人占有使用，
      成立分管契約，其無侵害其他共有人權益云云。惟原告向
      來反對被告之作為並向主管機關舉發報請拆除，且建商當
      初售屋予各區分所有權人時，其買賣契約書上亦載明買方
      及其相關係人在任何情形均不得以任何方式佔用法定保留
      空地，被告前手亦遵守上開約定，詎被告竟為違反約定之
      作為，自有侵害其他共有人權益。且管委會無權代替共有
      人全體為同意。
    (2)被告辯稱本件附圖一所示A部分（花圃）及B部分（鐵架）
      不算竊佔云云。惟被告竊佔A部分及B部分之事實業經本院
      94年度易字第1545號事判決、臺灣高等法院96年度上易字
      第68號刑事判決有罪確定在案。
    (3)被告辯稱本件附圖一所示D部分及E部分不算竊佔云云。惟
      D部分及E部分亦屬系爭大廈全體區分所有權人所共有之法
      定空地，被告違反公寓大廈管理條例第9條第1項、第2項
      規定，將D、E部分及C部分圍住與外界隔絕，構成其餐廳
      專用之廁所及通道，置於自己實力支配之下並排除其他區
      分所有權人之使用，不法侵害其他區分共有權人之權益。
（三）聲明：被告應給付各原告每人30,867元，及自96年10月1
      日起至其回復原狀止，每月給付各原告每人582.4元；被
      告應將坐落臺北市中山區○○○段第612之26地號土地上
      如附圖一A部分（花圃）面積1.94平方公尺、B部分（鐵架
      ）面積1.55平方公尺、C部分（廚房）面積31.64平方公尺
      、E部分（廁所）面積1.04平方公尺拆除淨空，並將A、B
      、C、D（通道，面積4.17平方公尺）、E部分土地返還予
      原告及其他共有人全體。原告願擔保，請准宣告假執行。
二、被告答辯如下：
（一）系爭大廈一樓法定空間存有得由一樓區分所有權人占有使
      用之分管契約：
    (1)被告於86年間向前手黃淑貞購買系爭建物而繼續占有使用
      系爭土地，黃淑貞自76年間即已在同址經營上欣服裝股份
      有限公司（下稱上欣公司）設立包裝整燙部門，並占用系
      爭土地作為倉庫，堆置貨品，嗣上欣公司遷離，黃淑貞將
      系爭建物出租予宏順洗衣店，宏順洗衣店仍佔用系爭土地
      ，晾曬衣物。被告於購屋時詢問黃淑貞系爭土地使用權源
      問題，黃淑貞告知得合法使用，並於買賣契約註明不動產
      標示「包括現況以及所有附屬建物在內」。系爭土地使用
      範圍除附圖甲部分（本卷第27頁）供作大廈住戶停放機車
      外，乙部分（本卷第27頁）由被告經營之大阪根日本料理
      餐廳停放兩部機車及放置冰箱、雜物。至92年4月被告擬
      重新裝璜店面而與原告己○○（時任管理委員會委員）因
      細故致發生本件訴訟止，被告始終占用系爭空地，原告均
      無異議。綜上，自系爭大廈興建竣工以來，全體共有人即
      就一樓法定空間存在得由一樓區分所有權人占有使用之共
      識。
    (2)被告占有系爭土地整修圍牆、鋁門前，曾徵得系爭大廈管
      委會之同意。
（二）系爭大廈管委會得代表全體區分所有權人而為決議。
（三）未占用如附圖A、B部分。
（四）相當於租金之損害賠償數額，計算失當：依土地法第97條
      第1項規定，城市地方房屋之租金，以不超過土地及其建
      築物申報總價年息10%為限，本件應依土地申報總價年息
      5%為計算基準。
（五）原告之請求權已罹於民法第197條所定2年消滅時效：被告
      自86年購買系爭房屋起迄92年4月因原告己○○要求被告
      提供設計圖供其核閱致兩造發生爭執止，始終佔用系爭法
      定空地，原告皆無異議，則原告請求權已罹於消滅時效。
（六）聲明：原告之訴及假執行之聲請均駁回，如受不利判決，
      願供擔保請准免為假執行。
三、兩造不爭執事實：
（一）被告於民國86年間向黃淑貞買受黃淑貞所有信託登記在訴
      外人黃于芳名下之系爭土地及系爭建物，而成為系爭大廈
      之區分所有權人，並提供系爭土地及系爭建物予其經營之
      大阪根日本料理餐廳作為餐廳使用。
（二）系爭土地為共有之法定空地。
（三）被告現占有系爭土地如附圖所示C、D、E部分。
（四）被告因占用系爭土地，遭原告提起刑事告訴，於93年間因
      竊佔罪嫌經臺灣臺北地方法院檢察署提起公訴，經本院刑
      事庭判決被告有期徒刑5月，如易科罰金，以銀元300 元
      即新臺幣900元折算1日，嗣被告上訴臺灣高等法院遭駁回
      上訴而確定。
四、原告主張被告共有之上開土地，足生損害於系爭大廈全體區
    分所有權人，經刑事判決有罪確定在案，為此請求被告拆除
    地上物並返還共有地土等語，被告則以前揭情詞置辯。茲就
    兩造爭執分敘如下：
（一）系爭大廈一樓法定空間存有無得由一樓區分所有權人占有
      使用之分管契約：
      本件被告主張系爭房屋係伊於86年間向前手黃淑貞購買，
      黃淑貞自76年間即已在該址經營公司，並占用系爭土地作
      為倉庫，堆置貨品，嗣上欣公司遷離，黃淑貞將系爭建物
      出租予宏順洗衣店，宏順洗衣店仍佔用系爭土地，晾曬衣
      物。被告於購屋時詢問黃淑貞系爭土地使用權源問題，黃
      淑貞告知得合法使用，並於買賣契約註明不動產標示「包
      括現況以及所有附屬建物在內」等語。原告則否認系爭土
      地有由一樓區分所有權人占用使用之分管契約。查：依被
      告所提出之土地房屋買賣契約書影本（本院卷第28頁至第
      31 頁），其中關於買賣不動產標示部分，係載「房屋：
      臺北市○○路235巷35號建號38地面層，104.88平方公尺
      ，共同使用53建號，包括現況以及所有附屬建物在內。土
      地：臺北市○○區○○段6小段135地號，面積：962平方
      公尺。持分10/320」（本院卷第31頁）。又黃淑貞於臺灣
      臺北地方法院檢察署93年度偵字第19296號（下稱北檢93
      偵19296號）竊佔案件中曾證稱：「我在81年經營童裝，
      公司因經營問題，故將產權信託登記在她（黃于芳）名下
      ，之後是用黃于芳之名義賣予寅○○。…（問：提示附圖
      一，乙的部分是作何使用？）我在86年將屋賣給被告，當
      時乙、丁外面是停機車、腳踏車之停車棚，都是空地，我
      都沒有去動它。（問：當時買受該房屋時是否有停車棚？
      ）有買時我在作童裝生意，那邊鐵皮屋本來就有，我有放
      一些本來不重要之東西」（北檢93偵19296號卷第85、86
      頁）「（問：乙的部分，該處有鐵皮屋？）我使用時上面
      是破破爛爛的。（問：當時其他人可否進入鐵皮屋？）可
      以。（問：鐵皮屋是你一人使用抑或大樓其他住戶也可共
      同使用？）我未上鎖，其他住戶亦可使用。」（北檢93偵
      19 296號卷第213頁）等語，有本院所調取上開偵查卷宗
      可查。又黃淑貞於本院94年度易字第1545號竊佔案件中亦
      證述：「我記得我是使用最右邊的空地。我分不清楚是甲
      跟乙的關係（指北檢93偵19196號卷第26頁附圖）。因為
      我現在不曉得現在劃分的地方為何，如果這間跟隔壁棟大
      樓隔間的話，我使用的部分應該是乙的部分。…（問：乙
      的部分有無用圍牆圍住？）我賣給他的時候，我沒有印象
      有無圍牆，因為時間很久，我不常過去。洗衣店也沒有圍
      起來。（問：你在使用乙的部分，如果同棟住戶的人要停
      機車，你會否反對？）我不會反對，可以停放機車。（問
      ：大家都可以使用？）是的」等語，亦經調取本院94年度
      易字第1545號刑事卷宗查核屬實（該卷第227頁、第228頁
      ）。是依證人黃淑偵之證言觀之，並不能證明被告所辯系
      爭土地已經共有人約定由一樓所有權人占有使用之分管協
      議等情，此外，被告復未能提出其他證據證明，則其上開
      主張系爭土地有得由一樓區分所有權人占有使用之分管契
      約云云，並無可取。
（二）被告占有系爭土地整修圍牆、鋁門前，是否曾徵得系爭大
      廈管委會之同意：
      關於被告此部分主張，為原告所否認。本件高天益（原為
      原告，嗣於96年10月29日具狀撤回起訴，被告於96年11月
      27日同意撤回）到庭陳稱：被告92年整修時有向管委會報
      備，經討論後同意以每月2,200元，併為管理費用繳交云
      云，而高天益於臺灣高等法院96年度上易字第68號竊佔案
      件亦曾到庭證述上開情節（參見臺灣高等法院96年度上易
      字第68號卷72、73頁），但高天益於該案亦未曾提出所言
      會議記錄或繳費收據為憑。況且高天益於該案且亦證稱：
      未將此次會議由各住戶過半數簽名確認等情在卷。而己○○為該大廈管理委員會92年之主委，其於本件審理中亦到
      庭否認有此會議紀錄，並陳明該案件住戶辛○○提議，然
      為大多住戶所不同意。而原告壬○○亦到庭陳稱係辛○○
      提議如被告欲修改，需提出修繕圖，經討論後再修改。如
      果有同意的話，管理委員會會提出書面由大家簽名，該辛○○所提2,200元之方案沒有結論等語（本院卷第87頁）
      ，本院參照上情，認被告雖有上開報備及交付每月2,200
      元及管理費用之提議，然並未為管理委員會或住戶大會所
      決議通過，是高天益上開陳述，尚難為被告有利之認定。
（三）本件原告請求是否業已罹於時效：
      被告另辯稱本件業已罹於時效云云。按已登記不動產所有
      人之回復請求權，無民法第125條消滅時效規定之適用（
      大法官會議釋字第107號解釋參照）。查，原告請求被告
      返還土地部分，係基於民法第767條規定之所有物返還請
      求權，該部分土地係屬已登記之不動產，依前開規定，自
      無消滅時效規定之適用。原告就返還土地部分抗辯已罹於
      時效云云，尚無可取。至原告其餘請求部分。原告於被告
      為時效抗辯後，就此部分則依民法第197條第2項規定，追
      加不當得利返還請求權。則原告此部分請求縱已罹於時效
      ，仍得依不當得利返還請求權之規定請求。此部分顯未逾
      不當得利規定之時效，則被告此部分抗辯，尚無可取。
（四）被告是否有占用如附圖所示A、B部分：
      被告雖辯稱未佔用如附圖所示A、B部分云云，然查，被告
      因竊佔原告及其他共有人共有如附圖所示A、B、C部分土
      地一節，業經本院以94年度易字第1545號刑事判決有期徒
      刑5月，並為易科罰金之諭知，且經臺灣高等法院以96年
      度上易字第68號刑事判決駁回上訴確定等情，業經本院調
      閱上開案卷查核屬實。而被告就其主張有分管契約一節亦
      不能證明，已如前述。又被告就其佔用如附圖所示D、E部
      分共有土地，被告就該部分亦不能證明有分管契約，則原
      告依民法第767條規定，請求被告就系爭土地如附圖一A部
      分（花圃）面積1.94平方公尺、B部分（鐵架）面積1.55
      平方公尺、C部分（廚房）面積31.64平方公尺、E部分（
      廁所）面積1.04平方公尺拆除淨空，並將A、B、C、D（通
      道，面積4.17平方公尺）、E部分土地返還予原告及其他
      共有人全體，自屬有據，應予准許。
（五）再按無法律上之原因而受利益，致他人受損害者，應返還
      其利益。雖有法律上之原因，而其後已不存在者，亦同；
      民法第179條定有明文。被告占有系爭土地如附圖所示A、
      B、C、D、E部分土地，則原告依不當得利之規定，請求被
      告給付原告自94年4月起迄今相當於租金之利益或損害金
      ，揆諸前揭說明，自屬有據。復按城市地方房屋之租金，
      以不超過土地及其建築物申報總價額年息百分之十為限。
      土地法第97條第1項定有明文。而土地法第97條規定之土
      地價額，係指法定地價而言，為土地法施行法第25條所明
      定；又土地法第148條規定，土地所有權人依土地法所申
      報之地價為法定地價。經查系爭土地坐落臺北市○○路
      235 巷，為兩造及其他共有人共有之法定空地，原係供大
      廈住戶自由停放機車及腳踏車之用。被告將之佔用後，供
      其餐廳作為花圃、廚房之用；又附近有台北大學、大同高
      中等學校，並位於松江路與建國北路、錦州街與民生東路
      間之巷弄，交通堪稱便利等情，業經本院調取刑事卷宗，
      並有原告所提出之附近商業、學校及交通相關圖說影本（
      本院卷第163頁，惟其上所載捷運站出口部分，應非現已
      通行路段之場站）。本件系爭土地坐落於臺北市○○區○○段6小段第135地號（舊地號為臺北市中山區○○○段61
      2之26地號）。本院審酌系爭土地坐落之位置、工商業繁
      榮之程度，被告利用系爭土地之經濟價值及所受利益等項
      ，併依土地法第97條規定，認為應按年息6%計算上開相當
      於租金之不當得利，應為允當。本件被告所佔用如附圖一
      所示A、B、C D、E部分之面積計為43.34平方公尺，其所
      坐落之89年7月起土地公告地價為每平方公尺69,300元，
      96年1月起公告地價為每平方公尺74,900元，有被告所提
      出之該地號公告現值及公告地價表可佐（本院卷第181頁
      、第182頁）。依平均地權條例第16條之規定，所有權人
      未於公告期間申報地價者，以公告地價80%為其申報地價
      ，依此計算89年7月申報地價為每平方公尺55,440元；96
      年1月申報地價為每平方公尺59,920元。而原告之就系爭
      土地有10/320之應有部分，則被告自92年5月1日起至95
      年12月31日計44個月，占有上開土地不當得利金額為528,
      609元（43.34X55,440X6%X44/12=528,609，元以下四捨五
      入）；自96年1月1日起至96年9月30日止得請求不當得利
      金額為116,862元（43.34X59,920X6%X9/12=116,862，元
      以下四捨五入），合計為645,471元。原告每人就系爭土
      地之10/320之應有部分，則每人得請求之金額為20,171元
      （645,471X10/320=20,171，元以下四捨五入）。又自96
      年10月1日以後至被告返還土地之日止，每人得每月得請
      求之金額為406元（43.34X59,920X6%X1/12X10/320=406，
      元以下四捨五入）。
五、從而，原告依民法第767條、第179條、第184四條，請求被
    告就系爭土地如附圖一A部分面積1.94平方公尺、B部分面積
    1.55平方公尺、C部分面積31.64平方公尺、E部分面積1.04
    平方公尺拆除淨空，並將如附圖所示A、B、C、D（通道面積
    4.17平方公尺）、E部分土地返還予原告及其他共有人全體
    ，並請求被告給付原告各20,171元，及自96年10月1日起至
    返還土地之日止，按月給付原告各406元，為有理由，應予
    准許。逾此部分之請求為無理由，應予駁回。
參、兩造陳明願供擔保以代釋明，聲請宣告假執行或免為假執行
    ，經核原告勝訴部分，合於法律規定，爰分別酌定相當之擔
    保金額宣告之；原告其餘假執行之聲請，因訴之駁回而失所
    依據，不予准許。
肆、本件事證已臻明確，兩造其餘主張陳述及所提之證據，經審
    酌後於本件判決結果無影響，爰不逐一論述，附此敘明。
伍、綜上所論，原告之訴為一部有理由，一部無理由，依民事訴
    訟法第79條、第85條第1項前段、第390條第2項、第392條第
    2項，判決如主文。
中　　華　　民　　國　　96　　年　　12　　月　　11　　日
                      民事第二庭  法  官  蔡政哲
上為正本係照原本作成
如對本判決不服，應於送達後20日內，向本院提出上訴狀
中　　華　　民　　國　　96　　年　　12　　月　　11　　日
                                  書記官  曾靖雯
